臺灣桃園地方法院刑事判決　　　　　　　96年度易緝字第29號
公　訴　人　台灣桃園地方法院檢察署檢察官
被　　　告　乙○○
上列被告因竊盜案件，經檢察官提起公訴（95年度偵字第22633
號），本院合議庭裁定改依簡式審判程序，茲判決如下：
    主  文
乙○○連續於夜間侵入住宅竊盜，累犯，處有期徒刑捌月。
    事  實
一、乙○○前曾於民國88年間因竊盜案件，經台灣花蓮地方法院
    以88年度易字第51號判決判處有期徒刑7 月、緩刑3 年確定
    ，其後緩刑經撤銷，於91年3 月19日入監執行，於91年10月
    14日執行完畢（構成累犯）。其猶不知悔改，竟基於意圖為
    自己不法所有之概括犯意：(一)先於94年10月20日凌晨2 時許
    ，侵入位於桃園縣蘆竹鄉○○村○○路49巷19號華富電子股
    份有限公司供其現職員工甲○○及陳建霖2 人共用之宿舍房
    間，竊取甲○○所有置於該宿舍房間內之鑰匙1 串（共6 支
    ）得手。(二)復於同日凌晨2 時10分許，持上開竊得之鑰匙竊
    取甲○○所有停放於該宿舍門口之車牌號碼J2T-906 號重型
    機車1 部，得手後留供己用。嗣於95年7 月12日上午11時10
    許在桃園縣龜山鄉○○村○○○路○ 段538 號前為警查獲。
二、案經桃園縣政府警察局龜山分局報告臺灣桃園地方法院檢察
    署檢察官偵查起訴。
    理  由
一、本件被告乙○○所犯係死刑、無期徒刑或最輕本刑為3 年以
    上有期徒刑以外之罪，其於準備程序中就被訴事實為有罪之
    陳述，經本院告知簡式審判程序之旨，並聽取當事人意見後
    ，經本院合議庭依刑事訴訟法第273 條之1 第1 項規定裁定
    由受命法官獨任進行簡式審判程序，合先敘明。
二、上揭犯罪事實，業據被告於審理時坦承不諱，核與證人即被
    害人甲○○於警詢時證述情節相符，並有贓物認領保管單、
    車籍作業系統- 查詢認可資料、桃園縣政府警察局車輛協尋
    受理報案單各1 份在卷可憑。足認被告之自白與事實相符，
    應可採信。綜上所陳，本案事證明確，被告犯行堪可認定，
    應依法論科。
三、法律適用：
  (一)刑法及刑法施行法部分條文業經修正公布，並均於95年7 月
    1 日施行。按修正後刑法第2 條第1 項之規定：「行為後法
    律有變更者，適用行為時之法律。但行為後之法律有利於行
    為人者，適用最有利於行為人之法律」，係規範行為後法律
    變更所生新舊法比較適用之準據法，於新法施行後，應適用
    新法第2 條第1 項之規定，為「從舊從輕」之比較；比較時
    應就罪刑有關之共犯、未遂犯、想像競合犯、牽連犯、連續
    犯、結合犯，以及累犯加重、自首減輕暨其他法定加減原因
    （如身分加減）與加減例等一切情形，綜其全部罪刑之結果
    而為比較（最高法院95年度第8 次刑事庭會議決議參照）。
    至行為後刑法條文經修正，惟無有利、不利情形，即無比較
    適用之問題，應依一般法律適用原則，適用裁判時法（最高
    法院95年度第21次刑事庭會議決議參照）。
  (二)本件被告行為後，關於刑法第320 條之罪，其法定罰金刑最
    低度部分，由修正前刑法第33條第5 款規定為銀元1 元以上
    ，依罰金罰鍰提高標準條例第1 條前段提高為10倍（提高後
    折算為新台幣30元），修正後刑法第33條第5 款則修正為新
    台幣1 千元以上，以百元計算；另刑法第56條連續犯之規定
    業於94年2 月2 日修正公布刪除，並於95年7 月1 日施行，
    則被告之犯行，因行為後新法業已刪除連續犯之規定，此刪
    除雖非犯罪構成要件之變更，但顯已影響行為人刑罰之法律
    效果，自屬法律有變更；經綜合比較前述新、舊法結果，修
    正後規定並未較有利於行為人，則應依修正後刑法第2 條第
    1 項前段規定，適用行為時（即修正前）之法律。另刑法第
    320 條之罪其法定拘役刑最高度部分（即刑法第33條第4 款
    ）及刑法第47條累犯之規定雖亦有修正，惟對被告無有利、
    不利情形，應逕適用裁判時（即修正後）之法律。
  (三)核被告就事實欄一、(一)所為，係犯刑法第321 條第1 項第1
    款之於夜間侵入住宅竊盜罪；就事實欄一、(二)所為，係犯刑
    法第320 條第1 項之普通竊盜罪。被告先後於夜間侵入住宅
    竊盜、普通竊盜犯行，時間緊接，基本構成要件相同，顯係
    基於概括犯意反覆為之，應依連續犯規定論以於夜間侵入住
    宅竊盜罪，並加重其刑。又被告前曾於88年間因竊盜案件，
    經台灣花蓮地方法院以88年度易字第51號判決判處有期徒刑
    7 月、緩刑3 年確定，其後緩刑經撤銷，於91年3 月19日入
    監執行，於91年10月14日執行完畢，有台灣高等法院被告前
    案紀錄表1 份附卷可稽，其於5 年內故意再犯本件有期徒刑
    以上之竊盜罪，為累犯，應依修正後刑法第47第1 項規定依
    法遞加重其刑。爰審酌被告不思以正當方式獲取財物，竊盜
    之手法、所竊之財物價值、竊取之財物並已由被害人領回，
    及被告終能坦承犯行之犯後態度及素行情形等一切情狀，量
    處如主文所示之刑。
據上論斷，應依刑事訴訟法第273 條之1 第1 項、第299 條第1
項前段，修正後刑法第2 條第1 項前段、第47條第1 項，刑法第
321 條第1 項第1 款、修正前刑法第56條，判決如主文。
本案經檢察官嵇珮晶到庭執行職務。
中　　華　　民　　國　　96　　年　　4 　　月　　13　　日
                  刑事第二庭法  官  鄭吉雄
以上正本證明與原本無異。
如不服本判決，應於判決送達後10日內向本院提出上訴狀（應附
繕本），上訴於臺灣高等法院。
　　　　　　　　　　　　  　書記官　王月香
中　　華　　民　　國　　96　　年　　4 　　月　　17　　日
附錄論罪科刑法條：
刑法第321條第1項
犯竊盜罪而有左列情形之一者，處6月以上、5年以下有期徒刑：
一  於夜間侵入住宅或有人居住之建築物、船艦或隱匿其內而犯
之者。
二  毀越門扇、牆垣或其他安全設備而犯之者。
三  攜帶兇器而犯之者。
四  結夥三人以上而犯之者。
五  乘火災、水災或其他災害之際而犯之者。
六  在車站或埠頭而犯之者。
